臺灣彰化地方法院刑事判決　　　　　　 94年度簡上字第107號
上　訴　人　臺灣彰化地方法院檢察署檢察官
被　　　告　甲○○
上列上訴人因違反保護令案件，不服本院94年度彰簡字第428號
，中華民國94年5月27日第一審簡易判決（聲請簡易處刑案號：
94年度偵字第2878號，及移送併辦案號：94年度偵字第4093、
4438號），本院管轄之第二審合議庭判決如下︰
    主  文
原判決撤銷。
甲○○連續違反法院依家庭暴力防治法第十五條民事暫時保護令
所為禁止騷擾及命遠離住居所之裁定，處拘役伍拾日，如易科罰
金，以佰元折算壹日。緩刑貳年，緩刑期內付保護管束。
    事  實
一、甲○○為乙○○之子，其具有家庭暴力防治法第3條第3款所
    稱之家庭成員關係。甲○○前因對乙○○有家庭暴力行為，
    經乙○○聲請本院依家庭暴力防治法第十五條規定，於民國
    （下同）94年4月1日，以94年度緊暫家護字第4號案件核發
    民事暫時保護令，裁定甲○○不得對乙○○實施身體或精神
    上不法侵害之行為，並不得直接或間接對於乙○○為騷擾行
    為，及應遠離乙○○在彰化縣福興鄉○○村○○街323號之
    住居所最少50公尺，在法院審理終結核發通常保護令或駁回
    聲請時，該暫時保護令均有效。詎甲○○於94年4月1日收受
    並知悉上述保護令內容後，在該保護令之有效期間內，基於
    違反保護令之概括犯意，分別於94年4月9日21時許、94年5
    月20日19時許、94年6月3日22時許，先後至上述彰化縣福興
    鄉○○村○○街323號之乙○○住居所，且以詛咒乙○○去
    死等語方式，直接騷擾乙○○，而先後違反上述民事保護令
    。
二、案經乙○○訴由彰化縣警察局鹿港分局報請台灣彰化地方法
    院檢察署檢察官偵查後聲請簡易判決處刑及移送併辦。
    理  由
一、訊據被告甲○○坦承先後三次未遵遠離裁定而前往上述乙○
    ○住居所等情，但否認有說要乙○○去死等語，但上述事實
    業據被害人乙○○陳述明確，復有上述民事暫時保護令、彰
    化縣警察局鹿港分局保護令執行記錄表、調查記錄表、現場
    報告表、現場照片在卷可證，被告所辯難以採信，被告犯行
    均堪認定。
二、本院雖於94年5月30日核發民事通常保護令，裁定甲○○不
    得對乙○○實施身體或精神上不法侵害之行為，並不得直接
    或間接對於乙○○為騷擾行為，未再命被告應遠離乙○○在
    彰化縣福興鄉○○村○○街323號之住居所，有本院94年度
    家護字第202號民事通常保護令附卷可按，但該通常保護令
    未經宣示，而係在94年6月10日送達聲請人彰化縣警察局鹿
    港分局、乙○○及彰化縣政府，於94年6月13日在台灣彰化
    看守所對被告送達並告知裁定內容，有各該送達回證、保護
    令執行記錄表可證，所以上述民事通常保護令是在94年6月
    10日對外表示時始生效力，從而，被告為上述94年6月3日犯
    行時，上述民事暫時保護令尚在有效期間，附此敘明。
三、核被告所為，係犯家庭暴力防治法第50條第2、4款之違反保
    護令罪（公訴人到庭實施公訴亦認被告核犯此罪）。雖被告
    上述各單次犯行，同時違反上述保護令其中2項內容，然其
    各單次犯行僅有違反單一保護令之一行為，應僅論以單純一
    罪。被告於94年5月20日、94年6月3日違反保護令部分，固
    未經聲請簡易判決處刑書載明，然此部分與聲請簡易判決處
    刑書所載犯行，有連續犯之裁判上一罪關係，為起訴效力所
    及，基於審判不可分原則，本院自應併予審理。被告先後3
    次違反保護令犯行，時間緊接，方法近似，觸犯構成要件相
    同之罪名，顯係基於概括犯意反覆為之，應依連續犯之規定
    論以一罪，並依法加重其刑。檢察官以原審不及審理被告上
    述94年5月20日、94年6月3日犯行部分，而認原審判決不當
    ，為有理由，應予撤銷改判。爰審酌被告漠視保護令所為之
    禁止行為，未思改善家庭關係，復因細故而有本件違反保護
    令之犯行，暨考量被告犯罪手段、被害人所受之損害、被告
    之素行、生活狀況、智識程度、犯後坦承部分犯行之態度等
    一切情狀，量處如主文所示之刑，並諭知易科罰金之折算標
    準，以資懲儆。又被告前曾因竊盜罪，經法院判處有期徒刑
    七月，於79年5月25日執行完畢後，未曾再受有期徒刑以上
    刑之宣告，有台灣高等法院被告全國前案紀錄表可稽，其經
    此起訴、科刑程序，當知警惕而無再犯之虞，且被害人乙○
    ○亦當庭表示被告目前已有工作，賺錢養小孩，沒有再來亂
    了等語，有本院審理筆錄可按，又被告確有四名分別年僅11
    、10、8、6歲之稚子待其撫育，有戶籍謄本可稽，本院認所
    宣告之刑，以暫不執行為適當，爰併宣告緩刑二年，及依法
    宣告緩刑期內付保護管束，以啟自新。
據上論斷，應依刑事訴訟法第455條之1第1項、第3項、第369條
第1項前段、第364條、第299條第1項前段，家庭暴力防治法第50
條第2、4款、第30條第1項，刑法第11條前段、第56條、第41條
第1項前段、第74條第2款，罰金罰鍰提高標準條例第2條，判決
如主文。
本案經檢察官洪紹文到庭執行職務。
中　　華　　民　　國　　94　　年　　10　　月　　27　　日
              刑事第三庭  審判長法  官  余仕明
                                法  官  姚銘鴻
                                法  官  黃玉齡
以上正本證明與原本無異。
本件不得上訴。
中　　華　　民　　國　　94　　年　　10　　月　　27　　日
                                書記官  梁高賓
